【裁判字號】    97,簡上,105
【裁判日期】    970716
【裁判案由】    公共危險
【裁判全文】
臺灣新竹地方法院刑事判決             97年度簡上字第105號
上  訴  人  臺灣新竹地方法院檢察署檢察官
被      告  乙○○
上列上訴人因被告公共危險案件，不服本院新竹簡易庭中華民國
97年5月5日97年度竹交簡字第278號簡易判決（聲請簡易判決處
刑書案號：97年度偵字第2444號）提起上訴，本院管轄之第二審
合議庭，判決如下：
    主  文
上訴駁回。
乙○○緩刑貳年。
    事  實
一、乙○○自民國97年3月19日凌晨2時許起至同日凌晨6時許止
    ，在新竹市○○路錢櫃KTV，飲用3、4杯軒尼士洋酒，致不
    能安全駕駛動力交通工具，竟仍於同日凌晨6時35分許，酒
    後駕駛車牌號碼AM9-771號重型機車，欲返回元培科技大學
    宿舍，途經新竹市○○路○段三姓橋上南下車道，因酒醉無
    法安全駕駛該輛機車，不慎自後追撞同向前方由甲○○所駕
    之車牌號碼LO-8642號自用小客車，致乙○○受有頭部外傷
    併臉部多處撕裂傷、雙膝挫傷之傷害，經送往新竹市南門綜
    合醫院救治，待員警據報趕赴處理時，發現乙○○有飲用酒
    類物品之嫌，於同日上午7時47分許，經以檢測儀器在上開
    醫院對其施以酒精測試，測得其酒後呼氣酒精濃度為每公升
    0.94毫克，已達不能安全駕駛之程度。
二、案經新竹市警察局第三分局報請臺灣新竹地方法院檢察署檢
    察官偵查後聲請簡易判決處刑。
    理  由
一、本案認定事實所引用之文書證據，並無證據證明係公務員違
    背法定程序所取得，亦無刑事訴訟法第159條之4之顯有不可
    信之情況與不得作為證據之情形，自應認有證據能力，先予
    敘明。
二、上開犯罪事實，業經被告乙○○於警詢、偵查、本院準備及
    審理程序時均坦白承認（見臺灣新竹地方法院檢察署97年度
    偵字第2444號偵查卷第8至10頁、第22、23頁，本院第二審
    卷第13、27頁），並有證人甲○○於警詢中之證述，及道路
    交通事故現場圖、道路交通事故調查報告表（一）（二）、
    新竹市○○○道路交通事故當事人酒精測定紀錄表暨酒精濃
    度檢測單、新竹市警察局舉發違反道路交通管理事件通知單
    、南門綜合醫院乙種診斷證明書及交通事故現場照片9張在
    卷可稽（見同上偵查卷第9至14頁、第20頁、第24頁、第25
    頁、第15至19頁），被告自白核與事實相符，堪認為真實。
    又當呼氣酒精濃度達0.25mg/L時將造成輕度協調功能降低之
    輕度中毒現象；當呼氣酒精濃度達0.5mg/L時將造成反應較
    慢、感覺減低、影響駕駛之輕到中度中毒現象；當呼氣酒精
    濃度達0.75mg/L時將造成思考、個性及行為改變之輕到中度
    中毒症狀；當呼氣酒精濃度達1mg/L時將造成步態不穩、噁
    心嘔吐、精神混惑不清晰之中度中毒症狀；呼氣濃度達1.5m
    g/L時將造成說話不清楚、感覺喪失、視力模糊之中到重度
    中毒症狀，有行政院國軍退除役官兵輔導委員會臺北榮民總
    醫院88年8月5日（88）北總內字第26868號函闡釋綦詳；又
    按酒精濃度呼氣已達每公升0.55毫克時，肇事率為一般正常
    人之10倍，亦有法務部88年5月18日所發之法88檢字第00166
    9號函在卷為憑；被告經檢驗其呼氣中所含酒精濃度達0.94m
    g/L，已有前述中度中毒症狀，顯見被告服用酒類已影響其
    精神及反應，況其騎乘機車行駛於道路上，竟不慎追撞其他
    用路人車輛之異常駕駛行為，足以佐證被告確已達不能安全
    駕駛動力交通工具之狀態甚明。綜上所述，本件事證明確，
    被告酒醉駕車犯行，堪予認定，自應依法予以論科。
三、核被告所為，係犯刑法第185條之3之服用酒類，不能安全駕
    駛動力交通工具而駕駛罪。原審認被告犯行事證明確，適用
    刑法第185條之3、第42第3項、刑法施行法第1條之1第1項之
    規定，判處被告罰金新臺幣（下同）120,000元，如易服勞
    役，以1,000元折算1日，認事用法均無違誤。上訴人上訴意
    旨雖以：被告並無不良前科，尚就學中，一時失慮，判處罰
    金120,000元，似有情輕法重之疑云云。惟查：按量刑之輕
    重，係事實審法院得依職權自由裁量之事項，茍已斟酌刑法
    第57條各款所列情狀而未逾越法定刑度，則不得遽指為違法
    ；又刑罰之量定屬法院自由裁量之職權行使，但仍應審酌刑
    法第57條所列各款事由及一切情狀，為酌量輕重之標準，並
    非漫無限制，在同一犯罪事實與情節，如別無其他加重或減
    輕之原因，下級法院量定之刑，亦無過重或失輕之不當情形
    ，則上級法院對於下級法院之職權行使，原則上應予尊重（
    最高法院72年臺上字第6696號判例、85年度臺上字第2446號
    判決意旨參照）。由上可知法律固賦予法官自由裁量權，但
    此項裁量權之行使，並非得以任意或自由為之，仍應受一般
    法律原則之拘束，必須符合法律授權之目的，並受法律秩序
    之理念、法律感情及慣例所規範，法官量刑權雖係受法律拘
    受之裁量原則，但其內涵仍將因各法官之理念、價值觀、法
    學教育背景之不同而異，是以自由裁量之界限仍難有客觀之
    解答，端賴法官於個案審判時，依個案事由加以審酌，若無
    裁量濫用情事，難謂有不當之處。上訴人雖認原審判決有量
    刑失當之虞，惟各個不同之案件，被告之犯罪情節輕重、素
    行、智識程度、犯罪後態度等，本非均屬相同，且亦均為影
    響量刑輕重之因素之一，是上訴人以原審量刑過重為由提起
    本件上訴，洵屬無理由，應予駁回。
四、末查，被告前未曾因故意犯罪受有期徒刑以上刑之宣告，此
    有臺灣高等法院被告前案紀錄表在卷可查，其現為元培科技
    大學二技日間部1年級學生，有在學證明1紙在卷足憑（見本
    院第二審卷第28頁），被告因一時短於思慮而酒醉後騎乘機
    車肇事，然於事發後之同年月28日即與被害人甲○○達成和
    解，並獲得被害人之諒解，有和解書及公務電話紀錄表各乙
    份附卷可參（見本院第二審卷第29、30頁），經考量被告尚
    在學，亦無前科紀錄，經此次偵、審過程之教訓，當知警惕
    ，認其應無再犯之虞，本院審酌上情，認對其所宣告之刑以
    暫不執行為適當，爰併予諭知緩刑2年，以勵自新。
五、據上論斷，依刑事訴訟法第455條之1第1項、第3項、第368
    條，刑法第74條第1項第1款，判決如主文。
本案經檢察官何若薇到庭執行職務。
中    華    民    國    97    年    7     月    16    日
                  刑事第五庭    審判長法  官   吳靜怡
                                      法  官   蔡欣怡
                                      法  官   林佑珊
以上正本證明與原本無異。
不得上訴。
中    華    民    國    97    年    7     月    16    日
                                      書記官   蕭惠婷
附錄本案論罪科刑實體法條全文：
刑法第185 條之3 ：
服用毒品、麻醉藥品、酒類或其他相類之物，不能安全駕駛動力
交通工具而駕駛者，處1年以下有期徒刑、拘役或科或併科15萬
元以下罰金。


司法院資訊處製作；財團法人民間司法改革基金會備份。
